【裁判字號】    99,勞聲再,3
【裁判日期】    991202
【裁判案由】    聲請再審
【裁判全文】
臺灣臺北地方法院民事裁定             99年度勞聲再字第3號
再審原告    邱德修
再審被告    華南商業銀行股份有限公司
法定代理人  林明成
上列當事人間請求恢復工作權益事件，再審原告對於民國93年3
月30日本院簡易庭93年度北勞簡字第38號、93年12月8日本院93
年度勞簡上字第29號、97年8月14日97年度勞再易字第1號確定判
決提起再審之訴，本院裁定如下：
    主  文
再審之訴駁回。
再審訴訟費用由再審原告負擔。
    理  由
一、本件聲請再審意旨略以：再審聲請人多次聲明請求改以通常
    訴訟程序審理，然本院93年度勞簡上字第29號判決並未依職
    權廢棄簡易庭判決，即有違誤。而再審原告對於本院93年度
    勞簡上字第29號判決，再審理由是民事訴訟法第496 條第1
    項第5 款，而30日不變期間之起算，以當事人間98年11月10
    日和解成立之日知悉在後起算，本件程序合法。再審被告未
    依法行政，以再審原告頂罪，有計劃地逼退再審原告，判決
    依民事訴訟法第469 條第1 項第3 款、第1 項第5 款為當然
    違背法令，爰提起再審，聲明廢棄原判決。
二、按第二審法院就該事件已為本案判決者，對於第一審法院之
    判決不得提起再審之訴，民事訴訟法第496條第3項定有明文
    。次按再審之訴，應於30日之不變期間內提起；其期間自判
    決確定時起算；判決於送達前確定者，自送達時起算；其再
    審之理由發生或知悉在後者，均自知悉時起算。又判決於上
    訴期間屆滿時確定。不得上訴之判決，於宣示時確定；不宣
    示者，於送達時確定，同法第500條第1項，第398條第1項、
    第2項分別定有明文。
三、查再審原告對於本院簡易庭93年度北勞簡字第38號判決提起
    再審，依照前開說明，該簡易庭判決既經本院合議庭以93年
    度勞簡上字第29號為本案判決，即不得對之提起再審之訴，
    此部分再審之訴並非合法，先予敘明。次查，本院93年度勞
    簡上字第29號判決係於民國93年12月8 日宣示；本院97年度
    勞再易字第1 號判決則於97年8 月14日作成，均為不得上訴
    之判決，且分別於94年1 月14日、97年8 月25日送達再審原
    告，業經本院依職權調取該等案件卷宗查核屬實。是再審原
    告至99年3 月15日始提起本件再審之訴，自已逾30日之不變
    期間。雖再審原告以98年11月10日和解成立之日主張其知悉
    再審事由在後，然縱以98年11月10日知悉時起算本件再審之
    訴之法定不變期間，亦已逾30日，與民事訴訟法第500 條第
    1 項所定要件不符甚明。
四、結論，本件再審之訴為不合法，爰依民事訴訟法第502 條第
    1 項、第95條、第78條，裁定如主文。
中    華    民    國    99    年    12    月    2     日
                    勞工法庭    審判長法  官  郭美杏
                                      法  官  林惠霞
                                      法  官  汪怡君
以上正本係照原本作成
如對本裁定抗告須於裁定送達後10日內向本院提出抗告狀，並繳
納抗告費新臺幣1,000元
中    華    民    國    99    年    12    月    2     日
                                      書記官  馮姿蓉

司法院資訊處製作；財團法人民間司法改革基金會備份。
